臺灣高雄地方法院刑事附帶民事訴訟判決　　　　　　九十二年度附民字第二五七號
　　原　　　告　達峰貿易有限公司
　　代　表　人　乙○○
　　告訴代理人　甲○○
　　被　　　告　仲印企業有限公司
　　兼　代表人　丙○○
　　右　一　人
　　訴訟代理人　謝秋蘭律師
右列被告因違反商標法案件（本院九十二年度易字第九八０號），經原告提起附帶民
事訴訟，請求損害賠償，本院於九十三年一月十四日言詞辯論終結，判決如左︰
    主  文
被告應連帶給付原告新台幣貳拾萬伍仟元及自九十二年六月二十八日起至清償日止，
按週年利率百分之五計算之利息。
被告應連帶負擔費用將本院九十二年度易字第九八０號刑事判決書內容之主文欄及事
實欄刊載於中國時報全國版黑白版頁第一落、面積全三版壹日。
原告其餘之訴均駁回。
本判決原告勝訴部分於原告以新台幣捌萬捌仟元供擔保後，得為假執行。但被告如於
假執行程序實施前，以新台幣貳拾陸萬參仟捌佰元為原告預供擔保後，得免為假執行
。
原告其餘假執行之聲請均駁回。
    事  實
甲、原告方面：
一、聲明：
  (一)被告應連帶給付原告新台幣（下同）九十五萬元及自起訴狀繕本送達之翌日起至
    清償日止，按週年利率百分之五計算之利息。
  (二)被告應連帶負擔費用將本院刑事判決內容之主文欄及事實欄刊載於中國時報全國
    版黑白版頁第一落、面積全三版一日。
  (三)原告願供擔保請准宣告假執行。
二、陳述：被告丙○○係被告仲印企業有限公司（以下簡稱仲印公司）負責人，明知
    「台一」商標，係乙○○即台一企業社於民國（下同）八十年七月十六日獲准註
    冊於第十四類木炭等商品上，於八十六年九月一日移轉登記予原告公司，並自九
    十年七月十六日起延展商標專用權期限至一００年七月十五日止，此有商標註冊
    權證背面所載可憑，被告侵害原告商標專用權之行為，業經臺灣高雄地方法院檢
    察署檢察官以九十一年度偵字第二三０七二號起訴在案。爰為如下之請求：(一)依
    據修正前商標法第六十六條第一項第二款之規定，被告出售仿冒商標之精煉炭之
    單價為每箱三百元，是依每箱三百元乘以一千五百倍，原告得請求賠償金額為四
    十五萬元。(二)再依修正前商標法第六十六條第二項規定，原告由於被告仿冒行為
    ，導致產品市場混淆，致消費者有所誤認，造成原告業務上信譽受有損害，爰請
    求賠償五十萬元之損害。(三)又依修正前商標法第六十八條之規定，請求被告負擔
    費用將判決內容刊登於新聞紙。(四)最後，公司負責人對於公司業務之執行，如有
    違反法令，致他人受有損害時，對他人應與公司負連帶賠償之責，公司法第二十
    三條第二項定有明文，爰請求被告仲印公司及被告丙○○就前揭賠償負連帶賠償
    之責。
乙、被告方面：
一、聲明：求為判決駁回原告之訴及其假執行之聲請。訴訟費用由原告負擔。如受不
    利判決，願供擔保，請准宣告免為假執行。
二、陳述：(一)被告固經營傳統木炭之販售，偶於市場見過精煉炭，但並非當然可直接
    認定被告必然見過台一精煉炭或知悉「台一」係他人註冊在案之商標；(二)系爭仿
    冒精煉炭係國外廠商出口裝櫃錯置，而該國外廠商CHIP YEE ENTERPRISE SDN
    BHD於九十年間尚為原告進口木屑炭配合廠商；(三)被告係以一整貨櫃數量進口，
    不能以一千三百七十八箱認定有仿冒之直接故意，況且有「台一精煉炭」商標之
    數量僅佔百分之七，且售價均同為每箱二百元至二百十元，無甚多差別，是系爭
    仿冒商標精煉炭並非被告訂製，且係在不知之情況下始販售。(四)精煉炭係以木屑
    壓縮成條後，經高溫燒製而成，與所稱木炭之原料及製造過程均不相同，是「台
    一」註冊商標之商品為「木炭」，並非被告進口之「木屑炭」等語，認被告並無
    侵害原告之商標專用權。
    理  由
一、按附帶民事訴訟之判決，應以刑事訴訟判決所認定之事實為據，刑事訴訟法第五
    百條前段定有明文。本件被告丙○○明知為未得商標權人即原告之同意，於同一
    商品，使用相同之註冊商標之商品而販賣之行為，業經本院以九十二年度易字第
    九八０號刑事判決所認定，參諸前揭規定，本院自應以上開刑事判決認定之事實
    為據，從而，原告因本件被告侵害商標專用權受有損害，請求被告賠償所受損害
    ，自屬有據。
二、次按原告於九十二年六月二十四日起訴後，商標法已於九十二年五月二十八日修
    正公布，並自同年十一月二十八日施行，關於本件原告請求權基礎之第六十六條
    第一項第三款、第三項及第六十八條，於修法後，改列於第六十三條第一項第三
    款、第三項及第六十四條，條文意涵並未變更僅部分文字稍作修正，是原告起訴
    既在商標法修正生效前，依「實體從舊、程序從新」之法理原則，本件原告起訴
    既主張適用修正前之商標法，本院自應以為依據，合先敘明。
三、再按「商標專用權人對於侵害其商標專用權者，得請求損害賠償，並得請求排除
    其侵害；有侵害之虞者，得請求防止之。」、「商標專用權人，依第六十一條請
    求損害賠償時，得就查獲侵害商標專用權商品零售單價五百倍至一千五百倍之金
    額。」、「商標專用權人之業務上信譽，因侵害而致減損時，並得另請求賠償相
    當之金額。」、「商標專用權人，得請求由侵害商標專用權者負擔費用，將依本
    章認定侵害商標專用權情事之判決書內容全部或一部登載新聞紙。」此為修正前
    商標法第六十一條、第六十六條第一項第三款、第三項、第六十八條所明定。原
    告固未援引修正前商標法第六十一條之規定，然其既於事實陳述及主張被告侵害
    其商標專用權請求損害賠償，上開法條之漏引自不影響其請求權之主張。是被告
    既應負損害賠償之責，爰就原告請求之項目及金額逐次審酌於後：
  (一)原告請求金錢賠償部分：
    修正前商標法第六十六條第一項第三款部分：
      修正前商標法第六十六條第一項第三款係以「查獲侵害商標專用權商品之零售
      單價」為計算標準，本件原告主張以其向經銷商黃日潭購買之單價每箱三百元
      為準，然此係黃日潭對外零售侵害商標專用權之單價，並非被告出售單價，依
      前揭法條意旨，本件自應以被告出售侵害商標專用權商品予黃日潭之每箱二百
      十元為計算單價，此經黃日潭於檢察官偵訊時答稱係以每箱二百十元之價格購
      買（見91偵23072號卷第十四頁），且為本院刑事判決所認定。又本件被告被
      查獲進口之侵害商標專用權商品，共九十六箱，顯較法條規定之最低五百倍之
      標準為低，且原告並未支付該侵害商標專用權之製造成本，被告僅售出其中十
      一箱，尚未全部售出等情狀，應以五百倍計算即足以賠償原告所受損害。是此
      部分原告請求，應以十萬五千元為已足。（210元×500倍＝105000元）。
    修正前商標法第六十六條第三項部分：
      本院審酌原告及其經銷通路商因被告販賣仿冒品而影響市場銷售量，進而懷疑
      其供貨價格與市場品牌價值，原告業務上信譽顯有因被告行為而減損，惟被告
      所販賣之仿冒品與原告經營之真品，經本院送請財團法人中華工商研究所以木
      炭之「硬度」、「密度」、「除臭」及「過濾雜質」等細項鑑定，結果以被告
      賣予黃日潭之精煉炭得分十八分為最高，原告公司木炭為十四分居次，被告陳
      列販賣之木炭則為十三分最低，此有該鑑定報告在卷可稽，顯示被告所出售商
      品品質並非顯然低劣，是綜合以上，本院認為原告因被告行為所致業務上信譽
      減損請求賠償之金額以新台幣十萬元為適當。
  (二)原告請求登報部分：
    依修正前商標法第六十八條之規定，原告自得請求被告負擔費用，將認定侵害商
    標專用權情事之判決書內容全部或一部登載新聞紙，是原告請求被告負擔費用將
    本院刑事判決內容之主文欄及事實欄刊載於中國時報全國版黑白版頁第一落、面
    積全三版一日，足達公告週知被告侵害原告商標專用權之效果，且未逾法條規定
    意旨，是原告此部分請求為有理由。至於字體大小及坐落版面則由報社以該版面
    及刑事判決主文及事實之字數決定，無庸決定字體大小及版次。
四、按「公司負責人對於公司業務之執行，如有違反法令致他人受有損害時，對他人
    應與公司負連帶賠償之責。」此為公司法第二十三條第二項所明文規定，本件被
    告丙○○係仲印公司負責人，仲印公司係經營木炭批發、零售，此有營業登記資
    料公示查詢表（見91偵23072號卷第二十一頁）可稽，是被告丙○○明知為未得
    原告同意販賣仿冒「台一」商標之精煉炭，係執行仲印公司之木炭零售業務而違
    反商標法致原告受有損害，原告主張被告仲印公司應與被告丙○○就前揭賠償負
    連帶責任，為有理由。是(一)本件原告請求被告仲印公司與丙○○連帶給付二十萬
    五千元及自起訴狀繕本送達被告（九十二年六月二十七日）之翌日即九十二年六
    月二十八日起至清償日止，按週年利率百分之五計算之利息為有理由，逾此範圍
    之請求，為無理由，應予駁回。(二)被告仲印公司與丙○○應連帶負擔費用將本院
    九十二年度易字第九八０號刑事判決書內容之主文欄及事實欄刊載於中國時報全
    國版黑白版頁第一落、面積全三版一日，為有理由。另外，被告聲明訴訟費用由
    原告負擔，然本件並無徵收裁判費用，當事人亦無支出郵費、證人旅費、日費等
    其他訴訟費用，是被告所稱之訴訟費用，並未提出證據以明，此部分聲明亦無理
    由。
五、假執行之宣告：本件原告就其勝訴部分陳明願供擔保請求宣告假執行，被告亦陳
    明願供擔保免為假執行，爰酌定相當金額分別准許之，至原告敗訴部分，其假執
    行之宣告，已失所依據，應予駁回。
據上論斷，原告之訴為一部有理由，一部無理由，應依刑事訴訟法第五百零二條第二
項、第四百九十一條第十款、民事訴訟法第三百九十條第二項、第三百九十二條第二
項，判決如主文。
中      華      民      國    九十三    年      二      月     十一     日
                            臺灣高雄地方法院刑事第九庭
                                審判長法  官    孫啟強
                                      法  官    張茹棻
                                      法  官    楊智守
右正本證明與原本無異。
如不服本判決，應於判決送達後十日內，向本院提出上訴狀。
                                      書記官    王美玲
中    華    民    國      九十三      年      二      月      十二      日
